Diego Diaz Medina

Full Stack Developer

☑ diegodiazmed93@gmail.com 📞 +569 42812712 🔾 Santiago, Chile 🙀 06/05/1993 📊 DiegoDiaz

PERFIL

Desarrollador full stack con estudios en el area de la ingeniería, con experiencia en atencion al cliente y entusiasta de la tecnologia.

Proactivo, responsable, pragmático, social, hábil trabajando en equipo y orientado a lograr objetivos.

HABILIDADES

React Js	Node.js	CSS	Python
----------	---------	-----	--------

HTML 5 Git **SQL SQL-Alchemy-Flask**

Excel MySQL WordPress C++

❸ IDIOMAS

Español **Ingles**

EDUCACIÓN

12/2	2023 –	06/2024	Full Stack Developer, 4geeks	Academy
_	_			

Santiago, Chile

01/2020 - 08/2023

Ingeniero en Ejecucion Mecanica, Universidad de santiago

Santiago, Chile Congelado 3er año

EXPERIENCIA LABORAL

06/2024 - Present Freelancer, Programador Freelancer

05/2018 - 11/2020**VTR, Soporte Tecnico Telefonico**

Soporte tecnico a clientes VTR, solucion a problemas de internet y conexion, Santiago, Chile

gestion de visitas tecnicas.

PROJECTS

Online CV (link), Portafolio de programacion.

Permutas.cl, Pagina de permutas proyecto final 4geeks (no hosted) ☑